# 请教陈版，坏账准备的核销问题

提问人：jchen609 时间：2021-01-16 08:05:07
陈版您好，我司 19 年计提的一笔坏账准备（法院判决，对方没有可清算偿还资产）， 20 年做了资产减值损失专项审计报告，并且 19 年的汇算清缴报告中已确认为纳税调减项，那么在 20 年度是否要将该笔坏账准备核销呢？即借：应收账款-坏账准备 贷：应收账款，谢谢！

回答人：chenyiwei
建议对照《财政部关于建立健全企业应收款项管理制度的通知》（财企[2002]513号）、《关于印发中央企业资产减值准备财务核销工作规则的通知》（国资发评价[2005]67号）等相关规定，确定该笔坏账是否符合在财务上进行核销的条件。如果符合，应及时在履行必要的内外部审批程序后核销。
核销后，可能需按照《关于印发中央企业账销案存资产管理工作规则的通知》（国资发评价[2005]13号）等相关规定转为账销案存管理。

提问人：jchen609 时间：2021-01-18 08:05:08
感谢陈版的专业指导，谢谢！关于这个问题小弟有一点问题想和您再请教下哈，就是我司该笔坏账已取得了税局的认可（因为对方在法律诉讼中已无有价值资产），递延所得税资产已经转回，但是公司业务管理人员觉得还是有希望收回，觉得不应该核销坏账准备，那是否可以递延所得税资产转回，账上仍保留相关坏账准备呢？谢谢

回答人：chenyiwei
理论上可能可以，但一般不建议如此处理。